臺灣臺中地方法院交通事件裁定　96年度交聲字第797號
原處分機關　交通部公路總局臺中區監理所
異議人即
受處分人　　乙○○
代　理　人　甲○○
上列受處分人因違反道路交通管理處罰條例案件，對於交通部公
路總局臺中區監理所於民國九十六年七月六日所為之處分（中監
違字第裁六○─ＧＰ0000000號裁決書），聲明異議，本
院裁定如下：
    主  文
異議駁回。
    理  由
一、原處分機關略以：本案係臺中市警察局交通警察隊於民國（
    下同）九十六年一月二十四日上午八時五十四分許，查獲異
    議人即受處分人（下稱受處分人）乙○○所有，由受處分人
    之代理人（下稱代理人）甲○○駕駛之車牌號碼Ｈ五－六八
    ○九號自用小客車，在臺中市○○路處，因有「在禁止臨時
    停車處所停車者（引擎熄火、司機離座）違規拖吊」之違規
    行為，遂以中市警交字第ＧＰ0000000號舉發違反道
    路交通管理事件通知單逕行舉發。本案應到案日期為九十六
    年二月二十三日，逾應到案期限後，始於九十六年三月十一
    日逕向舉發單位提出申訴，舉發單位函復略以「依法取締拖
    吊並無不當，仍請依法接受裁罰」，受處分人乙○○及其代
    理人甲○○仍有不服，於原處分機關尚未裁決前，即逕向本
    院提出聲明異議（九十六年度交聲字第三○一號）及抗告（
    九十六年度交抗字第四五九號）均遭駁回，原處分機關遂於
    九十六年七月六日以中監違字第裁六○─ＧＰ000000
    0號裁決書裁處第二階段罰鍰新臺幣（下同）一千元整，逾
    期則依裁決書處罰主文規定裁處。受處分人乙○○及其代理
    人甲○○不服原處分機關裁決，於九十六年七月二十三日具
    狀聲明異議等語。
二、聲明異議意旨略以：緣代理人甲○○因臺中市○○區○○路
    二段五五七號至六○五號（南屯市○○道路）劃設禁止停車
    紅線事宜，前經代理人甲○○行文臺中市政府交通局建請為
    上述要求之處理，然因會勘後與會人員未達共識而暫緩辦理
    ，後經代理人甲○○因認此事關人民生命財產之保障及交通
    安全之維護，遂再次發函至臺中市政府及其他單位為上揭事
    項之建議，終經採納並劃設完成。嗣代理人甲○○得知上情
    後即於上揭時間前往該路段勘查，遂在臺中市○○路處有禁
    止臨時停車處所停車並經拖吊之事實，惟代理人甲○○繳交
    拖吊費八百元及十分鐘保管費一百元後，又遭原處分機關處
    以一千元之罰鍰，有一事二罰之虞云云。
三、按汽車駕駛人停車時，在禁止臨時停車處所停車者，處六百
    元以上一千二百元以下罰鍰：前項情形，交通勤務警察或依
    法令執行交通稽查任務人員，應責令汽車駕駛人將車移置適
    當處所；如汽車駕駛人不予移置或不在車內時，得由該交通
    勤務警察或依法令執行交通稽查任務人員為之，或得於舉發
    其違規後，使用民間拖吊車拖離之，並收取移置費，道路交
    通管理處罰條例第五十六條第一項第一款、第三項定有明文
    。次按道路交通安全規則第一百十三條前段規定：「消防車
    、警備車、救護車、工程救險車、外交部禮賓車、公用事業
    機構之工程車、垃圾車及傳遞郵件電報等車輛，於執行任務
    時，其臨時停車及停車地點得不受前二條之限制。」亦即得
    不受汽車臨時停車限制之車輛，以消防車、警備車、救護車
    、工程救險車、外交部禮賓車、公用事業機構之工程車、垃
     圾車及傳遞郵件電報等車輛為限。
四、經查：代理人甲○○於上揭時間，駕駛受處分人乙○○所有
    車牌號碼Ｈ五－六八○九號自用小客車，在臺中市○○路處
    ，因「在禁止臨時停車處所停車者（引擎熄火、司機離座）
    違規拖吊」之違規行為，而遭警舉發之事實，有中市警交字
    第ＧＰ0000000號舉發違反道路交通管理事件通知單
    一紙、交通部公路總局臺中區監理所中監違字第裁六○─Ｇ
    Ｐ0000000號裁決書一紙附卷可參，且受處分人乙○
    ○及其代理人甲○○對於違規事實，亦不爭執，有受處分人
    乙○○及其代理人甲○○聲明異議狀一份在卷足憑。次查，
    為防範道路違規停車，道路交通管理處罰條例第五十六條第
    二項明文規定於交通勤務警察或依法令執行交通稽查任務人
    員舉發違規停車車輛後，得即使用拖吊廠商之拖吊車迅予處
    理。而違規停車之汽車駕駛人對保管處所所繳之「拖吊費及
    保管費」，即係道路交通管理處罰條例第五十六條第二項之
    「移置費」，亦即拖吊廠商及保管處所代受處分人移置車輛
    之對價，包含拖吊車之使用費及受處分人車輛置放於保管處
    所之車輛保管費，並不具行政秩序罰之性質，核與道路交通
    管理處罰條例第五十六條第一項第一款規定裁處罰鍰之行政
    秩序罰，在性質上迥然不同，並無一事不二罰原則之適用。
    末查，上揭路段既已劃設禁止臨時停車紅線，且受處分人乙
    ○○所有之車輛為一般車輛，亦不符合道路交通安全規則第
    一百十三條所規定之「消防車、警備車、救護車、工程救險
    車、外交部禮賓車、公用事業機構之工程車、垃圾車及傳遞
    郵件電報」等車種，於執行任務，其臨時停車及停車地點不
    受汽車臨時停車限制之免罰事由。綜上，受處分人乙○○及
    其代理人甲○○所辯均非允當，而無可採。原處分機關援引
    道路交通管理處罰條例第五十六條第一項第一款規定，就代
    理人甲○○之違規停車事實，裁處罰鍰一千元，於法並無不
    當，應予維持。本件異議為無理由，應予駁回。
五、據上論斷，應依道路交通管理處罰條例第八十七條第二項，
    裁定如主文。
中　　華　　民　　國　　96　　年　　8 　　月　　15　　日
                  交通法庭  法　官  林念祖
以上正本證明與原本無異。
如不服本裁定應於送達後五日內向本院提出抗告狀。
                            書記官　王麗雯
中　　華　　民　　國　　96　　年　　8 　　月　　15　　日
